臺灣桃園地方法院刑事裁定　
111年度簡抗字第1號
抗告人  即
再審聲請人  柳彥宏


上列抗告人因聲請再審案件，不服本院於中華民國110年12月14
日所為110年度聲簡再字第8號裁定，提起抗告，本院裁定如下：
    主  文
抗告駁回。
    理  由
一、原裁定意旨略以：
㈠、再審聲請人（下稱聲請人）前因賭博案件，經本院以108年度
    矚簡字第1號刑事簡易判決判處有期徒刑6月，如易科罰金，
    以新臺幣（下同）1,000元折算1日。扣案如附表所示之物均
    沒收；未扣案之犯罪所得100萬元沒收，於全部或一部不能
    沒收或不宜執行沒收時，追徵其價額，業經判決確定等情，
    有上開判決書、臺灣高等法院被告前案紀錄表各1份在卷可
    查，並經調取上開刑事卷宗核閱無誤。
㈡、聲請人固主張其於警詢時並未供稱「自民國104年10月迄至被
    查獲為止獲利差不多100萬元」，該警詢筆錄係遭員警偽造
    或變造云云。然經原審當庭勘驗聲請人警詢筆錄之錄影光碟
    ，勘驗結果（節略）：「（員警：可以平均你現在總共賺多
    少？）聲請人：今年嗎？（員警：沒有啦，從你營業到現在
    ）聲請人：營業到現在差不多賺100 初。（員警：100 萬元
    左右啦？）聲請人：對、對。」、「（員警：啊那個10 月
    份到現在差不多，總共？）聲請人：快1年半。（員警：營
    業額多少？）聲請人：營業額...（員警：1年半10月啦！）
    聲請人: 好，接近1年半啊！現在10、10、13個、14個月。
    營業額...今年106...。（員警：你105 啦，你中邪喔？算7
    0塊就好了啦，比較好算，70乘以18萬，對嗎？個十百千萬
    十萬百萬千萬，一千多萬嘛!70... 1個月18萬支嘛!） 聲請
    人：嘿對」。是依上開勘驗結果可知，聲請人確於警詢中自
    陳「賺100 萬元初頭」，且從其與員警之對話過程中，其嗣
    後尚有就「營業額」部分另外詢問確認，足徵就「賺100 萬
    元」部分，係針對聲請人實際獲利做確認。聲請人所稱警詢
    筆錄係員警偽造變造而構成刑事訴訟法第420條第1項第1款
    事由云云，顯係其單純臆測之情事。又聲請人雖亦認司法警
    察有偽造或變造筆錄因該案件犯職務上之罪，而主張有刑事
    訴訟法第420條第1項第5款之再審事由，然聲請人並未提出
    原確定判決所憑之證物為偽造、變造之確定判決，且未提出
    參與調查犯罪之司法警察，因該案件犯職務上之罪已經證明
    者，或因該案件違法失職已受懲戒處分，而足以影響原判決
    之事由，亦未提供任何替代確定判決之刑事訴訟不能開始或
    續行，且相當於確定判決證明力之證據資料，核與刑事訴訟
    法第420條第1項第1款、第5款及第2項規定之要件不符，自
    難認其再審之聲請有據。
㈢、既原判決認定聲請人之犯罪所得為100萬元，係以聲請人於警
    詢時之供述為據，此依自由證明法則已達釋明之程度，無須
    以實際查扣犯罪所得為必要。且犯罪所得亦無庸扣除犯罪成
    本，亦即不需考量聲請人所稱「輸、贏一天大概多少」，只
    要該所得係因犯罪而生，無須考量犯罪之成本，均應列為犯
    罪所得而全部沒收。從而原確定判決認聲請人之警詢筆錄有
    證據能力並執為判決基礎，於法並無違誤，聲請人聲請再審
    所執理由，核與刑事訴訟法第420條第1項第1款、第5款規定
    之再審要件不符，其再審之聲請為無理由，應予駁回等語。
二、抗告意旨略以：抗告人即再審聲請人（下稱抗告人）聲請再
    審之理由係主張其於警詢時並未供稱「自104年10月迄至被
    查獲為止獲利差不多100萬元」，此乃製作筆錄之員警所為
    無中生有之杜撰，顯屬偽造或變造之證據，且員警提供之警
    詢錄影光碟並不完整，對抗告人有利之部分幾乎全部被消除
    ，詎原審未傳喚該製作筆錄之員警到場行對質、詰問程序，
    顯有違誤，爰提起抗告，請求撤銷原裁定等語。
三、按「有罪之判決確定後，有下列情形之一者，為受判決人之
    利益，得聲請再審︰原判決所憑之證物已證明其為偽造或變
    造者。原判決所憑之證言、鑑定或通譯已證明其為虛偽者
    。受有罪判決之人，已證明其係被誣告者。原判決所憑之
    通常法院或特別法院之裁判已經確定裁判變更者。參與原
    判決或前審判決或判決前所行調查之法官，或參與偵查或起
    訴之檢察官，或參與調查犯罪之檢察事務官、司法警察官或
    司法警察，因該案件犯職務上之罪已經證明者，或因該案件
    違法失職已受懲戒處分，足以影響原判決者。因發現新事
    實或新證據，單獨或與先前之證據綜合判斷，足認受有罪判
    決之人應受無罪、免訴、免刑或輕於原判決所認罪名之判決
    者。」、「前項第1款至第3款及第5款情形之證明，以經判
    決確定，或其刑事訴訟不能開始或續行非因證據不足者為限
    ，得聲請再審」，刑事訴訟法第420條定有明文。又法院認
    為聲請再審之程序違背規定者，應以裁定駁回之，同法第43
    3條亦有明文。
四、經查：
㈠、原裁定以抗告人固主張其於警詢時並未供稱「自104年10月迄
    至被查獲為止獲利差不多100萬元」，然經勘驗其警詢之錄
    影光碟，勘驗結果抗告人確於警詢中自陳「賺100 萬元初頭
    」，且從其與員警之對話過程中，其嗣後尚有就「營業額」
    部分另外與員警詢問、確認，足徵其所稱「賺100 萬元」部
    分，即係實際獲利無訛。抗告人雖又指陳承辦案件之員警，
    有偽造、變造不利於其之警詢筆錄云云，然並未提出任何具
    體證據證明原確定判決所憑之警詢筆錄為偽造、變造，或參
    與調查犯罪之司法警察，因該案件犯職務上之罪已經證明者
    ，或因該案件違法失職已受懲戒處分，足以影響原判決者，
    且未說明本件有何事實上或法律上之障礙，致刑事訴訟不能
    開始或續行非因證據不足原因之情事，其上開主張不足為採
    ，因而駁回其聲請，業已詳述所憑之依據及得心證之理由，
    經核並無違誤。
㈡、抗告意旨雖仍執陳詞主張原確定判決所憑之警詢筆錄為員警
    所偽造、變造云云，然抗告人所指稱上述各情，均屬無任何
    事實基礎之片面臆測，且並未提出原確定判決所憑之警詢筆
    錄係偽造或變造而業經判決確定之證明，或其刑事訴訟不能
    開始或續行非因證據不足之事證，以供本院審認，顯與刑事
    訴訟法第420條第1項第1款、第5款、第2項規定之事由不符
    ，是其再審之聲請顯不合法律上之程序，自無足採。
五、綜上所述，抗告意旨所述，僅係就原裁定理由內已詳予指駁
    說明之事項，徒憑己意重為爭辯，並就原確定判決採證認事
    職權之適法行使，持憑己見、翻異爭執。原裁定疏未認抗告
    人再審之聲請不合法律上之程序，而係以抗告人聲請再審為
    無理由而駁回，雖稍有未洽，惟結論並無不同，自應予維持
    。抗告意旨猶空言指摘原裁定不當，難認有理由，應予駁回
    。
據上論斷，應依刑事訴訟法第412條，裁定如主文。
中　　華　　民　　國　　111 　年　　4 　　月　　29　　日
                  刑事第六庭  審判長法　官  劉淑玲
                                    法　官  何宇宸
                                    法　官  何啓榮
以上正本證明與原本無異。
不得再抗告。
　　　　　　　　　　　　　　　      書記官　范升福
中　　華　　民　　國　　111 　年　　4 　　月　　29　　日